臺灣臺中地方法院民事裁定
111年度司監宣字第235號
聲  請  人  林鶯富  



相  對  人  林金慧  

上列聲請人聲請選任特別代理人事件，本院裁定如下：
    主  文
選任林陸清為受監護宣告人林金慧辦理被繼承人林慶村遺產分割
相關事宜之特別代理人。
聲請程序費用新臺幣壹仟元由相對人負擔。
    理  由
一、本件聲請意旨略以：聲請人為相對人林金慧（女、民國00年
    00月00日生）之胞兄，相對人前於111年4月6日法院裁定監
    護生效，由其胞兄即聲請人任監護人，而聲請人與相對人之
    父即被繼承人林慶村於109年11月10日死亡，遺有不動產等
    財產，聲請人欲辦理被繼承人林慶村之遺產分割，然相對人
    之法定代理人即聲請人亦為繼承人，有法律上之利害衝突，
    爰聲請選任關係人即相對人之堂兄林陸清（男、44年12月26
    日、身分證統一編號：Z000000000號）為相對人辦理被繼承
    人遺產分割相關事宜之特別代理人等語，並提出本院111年
    度監宣字第129號裁定確定證明書、繼承系統表、遺產分割
    協議書、戶籍謄本、遺產稅免稅證明書、同意書等為證。
二、按監護人之行為與受監護人之利益相反或依法不得代理時，
    法院得因監護人、受監護人、主管機關、社會福利機構或其
    他利害關係人之聲請或依職權，為受監護人選任特別代理人
    ，民法第1098條第2項定有明文；前開規定依民法第1113條
    規定，準用於成年人之監護。
三、經查，聲請人主張之前開事實，業據其提出上開書證為證，
    而相對人前經本院以111年度監宣字第129號裁定選定聲請人
    為相對人之監護人，亦有該裁定確定證明書、戶籍謄本在卷
    可稽，堪信為真正。聲請人既為相對人之法定代理人，二人
    亦同為被繼承人林慶村之繼承人，關於被繼承人林慶村之遺
    產分割事宜，如擔任相對人之法定代理人，顯然利益衝突，
    聲請人依法不得代理相對人，聲請人聲請為該等事宜為相對
    人選任特別代理人，自屬有據。而關係人林陸清係為相對人
    之堂兄，且同意擔任相對人之特別代理人，有其所簽署之同
    意書在卷可憑，又據聲請人所提出如附件所示111年5月28日
    遺產分割協議書所載，被繼承人林慶村所遺坐落台中市○○區
    ○○○段000地號土地，權利範圍1/6均由相對人取得，對於相
    對人並無不利，是本院認選任由關係人林陸清擔任相對人林
    金慧辦理被繼承人林慶村遺產分割相關事宜之特別代理人，
    應可善盡保護相對人之權益。從而，聲請人之聲請為有理由
    ，應予准許，爰裁定如主文。
四、依家事事件法第164條第2項之規定，裁定如主文。
中　　華　　民　　國　　111 　年　　6 　　月　　8 　　日
                  家事法庭  司法事務官  羅永旻
以上正本係照原本作成。
如不服本裁定應於送達後10日內向本院提出抗告狀，並繳納抗告
費新臺幣1,000元。
中　　華　　民　　國　　111 　年　　6 　　月　　8 　　日
                            書  記  官  陳綉燕